【裁判字號】    99,訴,4
【裁判日期】    980202
【裁判案由】    違反毒品危害防制條例
【裁判全文】
臺灣彰化地方法院刑事判決                 99年度訴字第4號
公  訴  人  臺灣彰化地方法院檢察署檢察官
被      告  甲○○
上列被告因毒品危害防制條例案件，經檢察官提起公訴（98年度
毒偵字第2512號），被告於本院準備程序中自白犯罪，本院認有
刑事訴訟法第273 條之1 第1 項之情形，合議裁定由受命法官獨
任進行簡式審判程序，茲審理判決如下：
    主  文
甲○○施用第一級毒品，處有期徒刑柒月。
    事  實
一、甲○○前於民國（下同）95年間，因施用毒品案件，經本院
    以95年度毒聲字第594 號裁定送觀察、勒戒後，認有繼續施
    用毒品之傾向，再經本院以96年度毒聲字第107 號裁定送強
    制戒治，業於96年12月18日停止戒治執行完畢釋放，並由臺
    灣彰化地方法院檢察署檢察官以97年度戒毒偵字第7 、8 號
    為不起訴處分確定。又於98年間，因施用毒品案件，經臺灣
    板橋地方法院檢察署檢察官以98年度毒偵字第2972號於98年
    6 月29日起訴，並經臺灣板橋地方法院以98年度訴字第2594
    號判決，判處有期徒刑6 月，如易科罰金，以新臺幣（下同
    ）1 仟元折算1 日確定。詎其仍不知悔改，於前開觀察、勒
    戒及強制戒治執行完畢釋放後5 年內，復基於施用第一級毒
    品海洛因之犯意，於98年9 月22日晚上7 時許，在其位於臺
    北縣新莊市○○街35巷3 弄4 號1 樓工作處所，以將毒品海
    洛因置於針筒內加水混合後注射左手臂手肘之方式施用第一
    級毒品海洛因1 次。嗣於98年9 月24日晚上7 時30分許，因
    甲○○為列管毒品人口，經警通知其於98年9 月24日晚上7
    時30分至彰化現警察局溪湖分局忠覺派出所採集尿液送驗，
    結果呈可待因及嗎啡陽性反應，始查悉上情。
二、案經彰化縣警察局溪湖分局報請臺灣彰化地方法院檢察署檢
    察官偵查起訴。
    理  由
一、按除被告所犯為死刑、無期徒刑、最輕本刑為3 年以上有期
    徒刑之罪或高等法院管轄第一審案件者外，於刑事訴訟法第
    273 條第1 項程序進行中，被告先就被訴事實為有罪之陳述
    時，審判長得告知被告簡式審判程序之旨，並聽取當事人、
    代理人、辯護人及輔佐人之意見後，裁定進行簡式審判程序
    ；除簡式審判程序、簡易程序及第376 條第1 款、第2 款所
    列之罪之案件外，第一審應行合議審判，刑事訴訟法第273
    條之1 第1 項、第284 條之1 分別定有明文。本件被告甲○
    ○所犯係死刑、無期徒刑、最輕本刑為3 年以上有期徒刑或
    高等法院管轄第一審案件以外之罪，並於本院行準備程序時
    就被訴事實為有罪之陳述，本院合議庭依前揭規定，經評議
    結果，裁定改由受命法官獨任行簡式審判程序，先予敘明。
二、上揭事實，業據被告甲○○於警詢、偵訊及本院審理時均坦
    承不諱，且其於98年9 月24日為警所採取之尿液，經送鑑驗
    結果，確呈可待因、嗎啡陽性反應，此有列管毒品人口尿液
    檢體採集送驗紀錄表、彰化縣警察局溪湖分局委託檢驗尿液
    代號與真實姓名對照證單、詮昕科技股份有限公司98年10月
    8 日報告編號8A020077號濫用藥物尿液檢驗報告各1 紙附卷
    可稽，足徵被告之自白與事實相符，堪以採信。另查，被告
    曾於95年間，因施用毒品案件，經本院以95年度毒聲字第59
    4 號裁定送觀察、勒戒後，認有繼續施用毒品之傾向，再經
    本院以96年度毒聲字第107 號裁定送強制戒治，於96年12月
    18日停止戒治執行完畢釋放等情，有臺灣高等法院被告前案
    紀錄表及臺灣彰化地方法院檢察署刑案資料查註紀錄表各一
    份附卷可參，被告顯係於受觀察、勒戒及強制戒治執行完畢
    釋放後，5 年內再犯毒品危害防制條例第10條第1 項之罪，
    依同條例第23條第2 項規定，應依法論科。綜上所述，本件
    犯罪事證明確，被告前開犯行洵堪認定。
三、查海洛因係毒品危害防制條例第2 條第2 項第1 款所稱之第
    一級毒品，依法不得持有、施用。核被告所為，係犯毒品危
    害防制條例第10條第1 項之施用第一級毒品罪。被告於施用
    前持有第一級毒品海洛因之低度行為，為施用之高度行為所
    吸收，不另論罪。爰審酌被告曾因施用毒品經執行觀察、勒
    戒及強制戒治後，仍未能戒斷其施用毒品之惡習，再犯本件
    施用毒品犯行，足見其雖經觀察、勒戒及強制戒治之治療程
    序，猶未能戒絕毒品而再次施用，惡行非輕，顯未能善體國
    家設置戒治機構，協助毒品施用者戒除毒癮之良法美意，嗣
    又於另案施用毒品受起訴期間，竟未能痛定思痛，及時遠離
    毒品並斷絕毒癮，再犯施用毒品犯行，實難認犯罪後已深切
    反省，惟念及施用毒品本質上係戕害自身健康之行為，尚未
    嚴重破壞社會秩序或侵害他人權益，及犯罪後坦承犯行態度
    尚屬良好等一切情狀，量處如主文所示之刑，以示懲儆。
四、據上論斷，應依刑事訴訟法第273 條之1 第1 項、第299 條
    第1 項前段，毒品危害防制條例第10條第1 項，刑法第11條
    前段判決如主文所示。
五、如不服本判決，得於判決書送達之日起10日內，以書狀敘述
    理由，向本庭提出上訴。
本案經檢察官紀雅惠到庭執行職務。
中    華    民    國    98    年     2     月    2    日
                  刑事第九庭    法  官  黃齡玉
以上正本證明與原本無異。
如不服本判決，應於收受判決後10日內向本院提出上訴書狀，並
應敘述具體理由；其未敘述上訴理由者，應於上訴期間屆滿後20
日內向本院補提理由書（均須按他造當事人之人數附繕本「切勿
逕送上級法院」）。
中    華    民    國    98    年    2     月     2    日
                                      書記官  林嘉賢
附錄本案論罪科刑法條全文：
毒品危害防制條例第10條
施用第一級毒品者，處 6 月以上 5 年以下有期徒刑。
施用第二級毒品者，處 3 年以下有期徒刑

司法院資訊處製作；財團法人民間司法改革基金會備份。
